【裁判字號】    98,訴緝,148
【裁判日期】    980527
【裁判案由】    毒品危害防制條例
【裁判全文】
臺灣板橋地方法院刑事判決             98年度訴緝字第148號
公  訴  人  臺灣板橋地方法院檢察署檢察官
被      告  甲○○
                    （現另案於臺灣臺北監獄士林分監執行）
上列被告因毒品危害防制條例案件，經臺灣板橋地方法院檢察署
檢察官提起公訴（96年度毒偵字第8407號），因被告為有罪陳述
，經本院聽取當事人意見後，以合議庭裁定，依簡式審判程序獨
任審判，判決如下：
    主  文
甲○○施用第一級毒品，累犯，處有期徒刑拾月。扣案之第一級
毒品海洛因淨重零點零壹捌公克，沒收銷燬之；扣案之包裝袋壹
只、注射針筒壹支，均沒收。
    事  實
一、甲○○曾於民國90年、91年間，因施用毒品案件，先後二次
    經臺灣士林地方法院依檢察官聲請，裁定送觀察、勒戒，經
    勒戒結果，均被認無繼續施用毒品傾向，分別於90年11月6
    日、91年12月3 日釋放出所，並經臺灣士林地方法院檢察署
    檢察官各以90年度毒偵字第1707號、91年度毒偵字第916 號
    、第1006號為不起訴處分確定。甲○○並曾於91年間，分別
    因竊盜及偽造文書等案件，經臺灣士林地方法院各判處有期
    徒刑1 年6 月、4 月確定，嗣並經同法院裁定定應執行刑有
    期徒刑1 年9 月確定，93年5 月17日執行完畢。95年間，又
    因施用毒品案件，經臺灣士林地方法院判處有期徒刑10月確
    定，同年，又因施用毒品案件，經同法院判處有期徒刑1 年
    ，嗣經上訴駁回確定。其上開二毒品案件之有期徒刑，因中
    華民國96年罪犯減刑條例施行，先後經法院裁定減刑為有期
    徒刑5 月、6 月確定，並經臺灣高等法院裁定定應執行刑有
    期徒刑10月確定。96年間，其又因施用毒品案件，經本院判
    處有期徒刑10月，嗣經上訴駁回確定，嗣並經本院裁定減為
    有期徒刑5 月確定。
二、甲○○猶不知悛悔，明知毒品海洛因屬毒品危害防制條例規
    定禁止持有、施用之第一級毒品（下簡稱：海洛因），竟基
    於施用海洛因之犯意，於96年10月17日晚上某時分，在其位
    於臺北市北投區○○○路20號5 樓住處內，以將海洛因粉末
    混入內有液體之針筒，再注射於手臂血管之方式，施用海洛
    因1 次。
三、嗣於96年10月18日15時15分許，在臺北縣三重市○○○路47
    巷1 號前，甲○○因持有海洛因為警查獲，並經警扣得屬甲
    ○○所有之海洛因1 包（驗餘淨重0.018 公克），及同屬其
    所有預備供其施用海洛因用之尚未使用之注射針筒1 支。嗣
    於當日16時50分許起之警詢中，經警徵得其同意採取其尿液
    ，經送鑑定結果，證實呈海洛因代謝物之嗎啡陽性反應。
四、案經臺北縣政府警察局三重分局報由臺灣板橋地方法院檢察
    署檢察官偵查起訴。
    理  由
一、訊據被告甲○○對於前揭事實坦承不諱，而被告於上開警詢
    中經警採取之尿液，經送臺灣檢驗科技股份有限公司，以
    EIA 酵素免疫分析法初步檢驗，並以GC /MS氣相層析質譜儀
    法確認檢驗，證實呈嗎啡陽性反應，亦有臺北縣政府警察局
    三重分局查獲毒品案件被移送者姓名及代碼對照表、上開公
    司濫用藥物尿液檢驗報告各1 份在卷可稽（見毒偵卷第43、
    48頁）。被告為警於上揭時地查獲時，經警扣得海洛因1 包
    及注射針筒1 支之事實，亦有卷附之搜索扣押筆錄、扣押物
    品目錄表各1 份及查獲物品之照片可證（附於毒偵卷第6 至
    10、23頁）。扣案之海洛因1 包，經送臺灣檢驗科技股份有
    限公司，以氣相層析質譜儀法檢驗，檢出海洛因成份之情，
    復有該公司96年11月2 日報告編號：CH/2007/A1602 號濫用
    藥物檢驗報告影本1 份在卷可考（附於毒偵卷第42頁）。又
    參諸海洛因於人體內會代謝成嗎啡，因此涉嫌毒品海洛因之
    吸食者係檢驗其尿液中之嗎啡反應等情，此為本院職務上已
    知之事實，被告亦供承其施用者為毒品海洛因，且扣案之毒
    品亦係海洛因，則被告所施用之與嗎啡有關之毒品係為海洛
    因之事實，亦應堪以認定。綜上，被告自白核與事實相符，
    其施用海洛因犯行，洵堪認定。
二、論罪科刑：
    (一)按犯毒品危害防制條例第10條之罪者，檢察官應聲請法院
      裁定令被告入勒戒處所觀察、勒戒，其期間不得逾2 月；
      觀察、勒戒或強制戒治執行完畢釋放後，5 年內再犯同條
      例第10條之罪者，檢察官應依法追訴，毒品危害防制條例
      第20條第1 項、第23條第2 項分別定有明文。查被告前曾
      因施用毒品案件，經法院裁定送觀察、勒戒及判決處刑之
      紀錄，如事實欄一所示，有臺灣高等法院被告前案紀錄表
      在卷足稽，依最高法院95年度第7 次刑事庭會議決議之意
      旨，其犯本件施用毒品罪已屬三犯以上，其本案犯罪之訴
      追條件已具備，合先敘明。
    (二)查海洛因係毒品危害防制條例第2 條第2 項第1 款所定之
      第一級毒品，核被告施用海洛因之行為，係犯毒品危害防
      制條例第10條第1 項之施用第一級毒品罪。被告施用海洛
      因時之持有海洛因行為，為高度之施用行為所吸收，不另
      論罪。
    (三)被告有事實欄一所示之有期徒刑執行完畢之紀錄，有臺灣
      高等法院被告前案紀錄表1 份在卷可稽，被告於5 年內故
      意再犯本件有期徒刑以上之罪，依刑法第47條第1 項之規
      定，構成累犯，應加重其刑。
    (四)茲審酌被告有施用毒品犯罪之前科，曾因施用毒品案件，
      經送觀察、勒戒及判刑，詳如事實欄一所示，其猶不知悛
      悔，再為本案犯行，顯見被告自制力尚屬薄弱，及念其
      本件犯罪屬自損犯性質，犯後坦承態度等一切情狀，量處
      如主文所示之刑。
    (五)扣案之海洛因驗餘淨重0.018 公克（見偵查卷第45頁之扣
      押物品清單備註欄），屬查獲之第一級毒品，依毒品危害
      防制條例第18條第1 項規定，宣告沒收銷燬之。扣案之用
      以包裝該海洛因之包裝袋1 只及尚未使用之注射針筒1 支
      ，屬被告所有，且分別供其盛裝持有毒品海洛因之用及預
      備供其施用海洛因之用，亦為被告供明在卷，依刑法第38
      條第1 項第2 款之規定，宣告沒收。
據上論斷，應依刑事訴訟法第273 之1 第1 項、第299 條第1 項
前段，毒品危害防制條例第10條第1 項、第18條第1 項前段，刑
法第11條前段、第47條第1 項、第38條第1 項第2 款，判決如主
文。
本案經檢察官楊大智到庭執行職務。
中    華    民    國    98    年    5     月    27    日
                  刑事第一庭    法  官  王復生
上列正本證明與原本無異。
如不服本判決，應於判決送達後10日內敘明上訴理由，向本院提
出上訴狀 (應附繕本) ，上訴於臺灣高等法院。其未敘述上訴理
由者，應於上訴期間屆滿後20日內向本院補提理由書「切勿逕送
上級法院」。
                                書記官  張惠芳
中    華    民    國    98    年    6     月    1     日
附錄本案論罪科刑法條全文：
毒品危害防制條例第10條
施用第一級毒品者，處 6 月以上 5 年以下有期徒刑。
施用第二級毒品者，處 3 年以下有期徒刑。


司法院資訊處製作；財團法人民間司法改革基金會備份。
